Inventaris van het archief van het Ministerie van Binnenlandse Zaken, 1796-1813
Nationaal Archief, Den Haag
- MINISTERIE VAN BINNENLANDSE ZAKEN, 1806-1810, G.
  - Minuut verbaal, uitgaande brieven en ingekomen stukken., 1806-1810; 543-823; 281 portefeuilles
    - Bijlage bij 12 december 1807, nr. 1, 591A
    - 1807 dec. 18 - 24, 592
    - 1807 dec. 25 - 31, 593
    - 1808 jan. 1 - 13, 594
    - 1808 jan. 14 - 22, 595
    - 1808 jan. 23 - 31, 596
    - 1808 feb. 1 - 10, 597
    - 1808 feb. - 20, 598
    - 1808 feb. 21 - 29, 599
    - 1808 mrt. 1 - 11, 600
    - 1808 mrt. 12 - 23, 601
    - 1808 mrt. 24 - 31, 602
    - 1808 apr. 1 - 15, 603
    - Relatieven van 11 april 1808, nr. 6a en 6b, 603B
    - 1808 apr. 16 - 19, 604
      Hierin de lijsten van inzendingen naar de eerste Nederlandse Jaarbeurs in Utrecht, 19 april, nr. 9.
    - 1808 apr. 20 - 30, 605
    - 1808 mei 1 - 9, 606
    - 1808 mei 10 - 17, 607
    - 1808 mei 18 - 30, 608
    - 1808 juni 1 - 14, 609
    - 1808 juni 15 - 23, 610
    - 1808 juni 24 - 28, 611
    - 1808 juli 2 - 12, 612
    - 1808 juli 13 - 21, 613
    - 1808 juli 22 - 30, 614
    - 1808 aug. 1 - 11, 615
    - 1808 aug. 12 - 31, 616
    - Relatieven van 12 augustus 1808, nr. 5a en 5b, 616B
    - 1808 sep. 1 - 6, 617
    - 1808 sep. 7 - 16, 618
    - 1808 sep. 17 - 30, 619
    - 1808 okt. 1 - 8, 620
    - 1808 okt. 10 - 17, 621
    - Relatieven 17 oktober 1808, nr. 7, 621A
    - 1808 okt. 18 - 31, 622
    - 1808 nov. 1 - 7, 623
      In november 1808 verandert de manier van bewaring der relatieven. Tot en met oktober zijn deze bij de notulen waarop zij betrekking hebben gelegd. Nadien vormen de notulen, uitgaande brieven en ingekomen stukken afzonderlijke pakjes, die in dezelfde portefeuille zijn ondergebracht.
    - 1808 nov. 8 - 16, 624
    - 1808 nov. 17 - 22, 625
    - 1808 nov. 23 - 30, 626
    - 1808 dec. 1 - 5, 627
    - 1808 dec. 6 - 15, 628
    - 1808 dec. 16 - 24, 629
    - 1808 dec. 27 - 31, 630
    - 1809 jan. 1 - 3, 631
    - 1809 jan. 4 - 9, 632
    - 1809 jan. 10 - 11, 633
    - 1809 jan. 12 - 18, 634
    - 1809 jan. 19 - 24, 635
    - 1809 jan. 25 - 31, 636
    - 1809 feb. 1 - 11, 637
    - 1809 feb. 13 - 16, 638
    - 1809 feb. 17 - 24, 639
    - 1809 feb. 25 - 28, 640
    - 1809 mrt. 1 - 9, 641
    - 1809 mrt. 10 - 23, 642
    - 1809 mrt. 24 - 31, 643
    - 1809 apr. 1 - 7, 644
    - 1809 apr. 8 - 19, 645
    - 1809 apr. 19 - 22, 646
    - 1809 apr. 24 - 29, 647
    - 1809 mei 1 - 9, 648
    - 1809 mei 10 - 18, 649
    - 1809 mei 19 - 23, 650
    - 1809 mei 24 - 31, 651
    - 1809 juni 1 - 10, 652
    - 1809 juni 11 - 16, 653
    - 1809 juni 17 - 30, 654
    - 1809 juli 1 - 7, 655
    - 1809 juli 8 - 9, 656
    - 1809 juli 10 - 21, 657
    - 1809 juli 22 - 31, 658
    - 1809 aug. 1 - 8, 659
    - 1809 aug. 9 - 19, 660
    - 1809 aug. 21 - 31, 661
    - 1809 sep. 1 - 7, 662
    - 1809 sep. 8 - 11, 663
    - 1809 sep. 12 - 18, 664
    - 1809 sep. 19 - 23, 665
    - 1809 sep. 24, 666
    - 1809 sep. 24 vervolg, 667
    - 1809 sep. 25 - 30, 668
    - Relatief van 30 september 1809, nr. 10, 668A
    - 1809 okt. 1 - 5, 669
    - 1809 okt. 6 - 15, 670
    - 1809 okt. 16 - 21, 671
    - 1809 okt. 22 - 30, 672
    - 1809 okt. 30 (vanaf nr. 5) - 31, 673
    - 1809 nov. 1 - 3, 674
    - 1809 nov. 4 - 6, 675
    - 1809 nov. 7 - 8, 676
    - 1809 nov. 9 - 16, 677
    - 1809 nov. 17 - 21, 678
    - 1809 nov. 24 - 27, 679
    - 1809 nov. 28 - 30, 680
    - 1809 dec. 1 - 10, 681
    - 1809 dec. 11 - 14, 682
    - 1809 dec. 15 - 20, 683
    - 1809 dec. 21 - 23, 684
    - 1809 dec. 25 - 28, 685
    - 1809 dec. 29 - 31, 686
    - 1810 jan. 1 - 6, 687
    - 1810 jan. 7 - 15, 688
    - Relatieven van de notulen van 15 januari, nr. 21: de tengevolge der aanschrijvingen van 6 februari 1809, nr. 5 en 23 februari 1809, nr. 3 ingekomen opgaven van gemeentebesturen van de opbrengst van de collecten voor de noodlijdenden van de watersnood van 1809, 689-692
      Zie tevens inv.nrs. 825-826.
      - Amstelland en Zeeland, 689
      - Maasland, 690
      - Brabant en Utrecht, 691
      - Gelderland, Overijssel, Friesland, Groningen, Drenthe en Oost-Friesland, 692
    - 1810 jan. 16 - 18, 693
    - 1810 jan. 19 - 24, 694
    - 1810 jan. 25 - 31, 695
    - 1810 feb. 1 - 6, 696
    - 1810 feb. 7 - 12, 697
    - 1810 feb. 13 - 19, 698
    - 1810 feb. 20 - 28, 699
    - 1810 mrt. 1 - 8, 700
    - 1810 mrt. 9 - 15, 701
    - 1810 mrt. 16 - 21, 702
    - 1810 mrt. 22 - 27, 703
    - 1810 mrt. 28 - 31, 704
    - 1810 apr. 1 - 7, 705
    - 1810 apr. 8 - 16, 706
    - 1810 apr. 17 - 21, 707
    - 1810 apr. 22, 708
    - 1810 apr. 22, 709
    - 1810 apr. 22, 710
    - 1810 apr. 22, 711
      22 april 1810: stukken die in het archief gedeponeerd zijn betreffende de afstand van Nijmegen en de departementen Brabant en Zeeland aan Frankrijk ingevolge het traktaat van 16 maart 1810.
      Hierbij de aantekening: Stukken inzake gilden en corporaties.
    - 1810 apr. 23 - 29, 712
    - 1810 apr. 30, 713
      Hierin o.a. opgaven uit de departementen Overijssel en Friesland naar aanleiding van het K.B. van 20 september 1809, nr. 23 betreffende het begeven van posten aan personen, welke door deze of gene verandering van het bestuur hun ambten verloren hebben; zie inv.nrs. 737-740.
    - 1810 mei 1 - 5, 714
    - 1810 mei 8 - 11, 715
    - 1810 mei 12 - 22, 716
    - 1810 mei 23 - 24, 717
    - 1810 mei 25 - 30, 718
    - 1810 juni 1, 719
      De bijlagen van de notulen van 1 juni 1810, nr. 6 zijn missives van de commissarissen van onderwijs geleidende stukken en verslagen van de zomer- en herfstvergaderingen in 1809; zie inv.nrs. 796-797 en 803.
    - 1810 juni 2 - 7, 720
    - 1810 juni 8 - 14, 721
    - 1810 juni 15 - 20, 722
    - 1810 juni 21 - 22, 723
    - 1810 juni 23 - 27, 724
    - 1810 juni 27 - 30, 725
    - 1810 juli 1 - 6, 726
    - 1810 juli 7 - 9, 727
    - 1810 juli 10 - 12, 728
    - 1810 juli 13 - 17, 729
    - Notulen en bijlagen nrs. 1-9, 13-22 en 26 van 18 juli 1810, 730-742
      - Notulen, 730
      - Relatief nr. 10: stukken inzake gilden en corporaties in Maasland, 731
      - Reglementen en keuren voor de gilden in Dordrecht. 1808. Zie relatief 10C, 731A
      - Relatief nr. 10: stukken inzake gilden en corporaties in Amstelland, eerste kwartier, 732
      - Relatief nr. 10: stukken inzake gilden en corporaties in Amstelland tweede kwartier, 733
      - Relatief nr. 10: stukken inzake gilden en corporaties in Gelderland, 734
      - Relatief nr. 10: stukken inzake gilden en corporaties in Utrecht, 735
      - Relatief nr. 10: stukken inzake gilden en corporaties in Groningen Overijssel, 736
      - Relatief nr. 11: opgaven van de ingevolge Koninklijk Besluit van 20 september 1809, nr. 23 uitgevallen en niet weder geplaatste ambtenaren in het departement Amstelland: zie nr. 713, 737
      - Relatief nr. 11: opgaven van de ingevolge Koninklijk Besluit van 20 september 1809, nr. 23 uitgevallen en niet weder geplaatste ambtenaren in het departement Maasland, eerste kwartier, 738
      - Relatief nr. 11: opgaven van de ingevolge Koninklijk Besluit van 20 september 1809, nr. 23 uitgevallen en niet weder geplaatste ambtenaren in het departement Maasland, tweede, derde en vierde kwartier, 739
      - Relatief nr. 11: opgaven van de ingevolge Koninklijk Besluit van 20 september 1809, nr. 23 uitgevallen en niet weder geplaatste ambtenaren in het departement Gelderland en Drenthe, 740
      - Relatief nr. 12: opgaven van gemeentebesturen van de bestaande bepalingen ter voorkoming en blussing van brand ingezonden naar aanleiding van ministeriële missive van 10 januari 1810, nr. 5 door de landdrost in het departement Amstelland, 741
      - Relatief nr. 12: opgaven van gemeentebesturen van de bestaande bepalingen ter voorkoming en blussing van brand ingezonden naar aanleiding van ministeriële missive van 10 januari 1810, nr. 5 door de landdrost in het departement Maasland en Gelderland, Friesland, Groningen, Oost-Friesland en Overijssel, 742
    - 1810 juli 19 - 24, 743
    - 1810 juli 19 - 24, 744
    - 1810 aug. 1 - 3, 745-750
      De relatieven van 3 augustus, nr. 9 zijn missives ten geleide van de bij aanschrijvingen van 26 februari 1810, nr. 13 en 26 april 1810, nr. 8 gerekwireerde berichten nopens de 'Staat der Vaccine', ingezonden door landdrosten, geneeskundige commissies en personen in de departementen.
      - A-C: Overijssel, Drenthe en Gelderland (hierin ook de notulen van 1-3 augustus 1810 en de overige niet afzonderlijk vermelde relatieven), 745
      - D: Amstelland, eerste kwartier, 746
      - D: Amstelland, tweede kwartier, 747
      - E-I: Maasland, Utrecht, Friesland, Zeeland en Oost-Friesland, 748
      - K: Brabant, 749
      - L-M, AA: Groningen en diverse departementen, 750
    - 1810 aug. 4 - 8, 751
    - 1810 aug. 9, 752
    - 1810 aug. 10 - 17, 753
    - 1810 aug. 18 - 20, 754
    - 1810 aug. 21 - 23, 755
    - 1810 aug. 24 - 31, 756
    - 1810 sep. 1 - 7, 757
    - 1810 sep. 8 - 13, 758
    - 1810 sep. 10, 759
      Bijlagen van de notulen van 10 september, nr. 10: begrotingen en plans van belasting voor Dordrecht, Gouda, Gorinchem, Vlaardingen, Hellevoetsluis, Nieuwland c.a., Ridderkerk, Piershil en Stad aan het Haringvliet; zie inv.nrs 769, 776, 1004.
    - 1810 sep. 14 - 20, 760
    - 1810 sep. 21 - 29, 761
    - 1810 okt. 1, 762
    - 1810 okt. 2 - 8, 763
    - 1810 okt. 9 - 12, 764
    - 1810 okt. 13 - 22, 765
    - 1810 oktober 17, nr. 2 bijlagen A-C (ontbrekend) en D-N, 765A
    - 1810 okt. 23 - 31, 766
    - 1810 nov. 1 - 12, 767
    - 1810 nov. 13, 768
    - 1810 nov. 13, 769
      Vervolg van de bijlagen van de notulen nr. 6: missives van de landdrosten in de departementen Amstelland, Maasland, Utrecht, Gelderland, Friesland en Overijssel betreffende de inzending van plans van belastingen voor de gemeenten; zie inv.nrs 759, 776 en 1004.
    - 1810 nov. 14 - 15, 770
    - 1810 nov. 16 - 23, 771
    - 1810 nov. 24, 772
    - 1810 nov. 26 - 30, 773
    - 1810 dec. 1 - 3, 774
    - 1810 dec. 4 - 6, 775
    - Bijlage van 6 december 1810, nr. 8: rekening van de thesaurier der stad Amsterdam over het jaar 1808 (zie nrs. 759, 769, 776 en 1004), 776; 1 deel
    - 1810 dec. 7, 777-782
      7 december, nr. 18: opgaven van de kapitalen en interesten waarvoor de gestichten van weldadigheid, de diaconieën inbegrepen, bij de publieke Schuld van Holland zijn geïnteresseerd, op aansporing van de minister van 25 juli 1810, ingezonden door de landdrosten in de departementen.
      - Amstelland (hierin ook de notulen en bijlagen van 7 december 1810), 777
      - Amstelland vervolg, 778
      - Maasland, 779
      - Maasland vervolg, 780
      - Friesland en Groningen, 781
      - Gelderland, Utrecht, Overijssel en Drenthe, 782
    - 1810 dec. 8 - 10, 783-786
      10 december nr. 10: Tabellen van de staat van fabrieken en trafieken, op aanschrijving van 30 juli 1808, nr. 1 en 9 mei 1809, nr. 36 ingezonden door landdrosten in de departementen.
      - Amstelland (hierin ook de notulen van 8-10 december 1810 en overige niet vermelde bijlagen)., 783
      - Maasland, Gelderland en Utrecht, 784
      - Overijssel, Friesland, Groningen, Drenthe en Oost-Friesland, 785
      - Zeeland en Brabant (zie nrs. 389-392), 786
    - 1810 dec. 11 - 19, 787
    - 1810 dec. 20, 788-791
      20 december, nr. 2: Rekeningen van commissarissen tot de quotisatie, vastgesteld bij de wet en opgevolgd decreet van 30 maart, 12 april 1808, ingezonden door de landdrosten van de departementen.
      - Amstelland (hierin ook de notulen van 20 december 1810 en de overige niet afzonderlijk vermelde bijlagen)., 788
      - Maasland, 789
      - Gelderland, Utrecht en Friesland, 790
      - Groningen, Overijssel en Drenthe, 791
    - 1810 dec. 21 - 24, 792
    - 24 december 1810, nr. 6: missives van departementale geneeskundige commissies en verslagen van de algemene vergadering van afgevaardigden, 793
    - 24 december 1810, nr. 6: missives van departementale geneeskundige commissies en verslagen van de algemene vergadering van afgevaardigden, 794
    - 1810 dec. 25 - 26, 795
    - 27 december nr. 2: missives van de commissies van onderwijs ten geleide der stukken en verslagen van dezelfde zomer- en herfstvergaderingen 1809 en voorjaarsvergadering 1810 (zie inv.nrs. 719 en 803), 796
    - 27 december, nr. 2: missives van de commissies van onderwijs ten geleide der stukken en verslagen van dezelfde zomer- en herfstvergaderingen 1809 en voorjaarsvergadering 1810 (zie inv.nrs. 719 en 803), 797
    - 1810 dec. 28 - 30: relatieven van 30 december, nrs. 1-26, 798
    - 1810 dec. 30: relatieven nrs. 27-51, 799
    - 1810 dec. 31: verbaal 1 - 263, 800
    - 1810 dec. 31: relatieven nrs. 1 - 23, 801
    - 1810 dec. 31: relatieven nrs. 24 - 74, 166 - 219, 224 - 233, 802
    - 1810 dec. 31: relatieven nrs. 236 - 239, 242, 247, 803
      Nr. 236, missives van de Commissies van Onderwijs ten geleide der stukken en verslagen van de zomer- en najaarsvergadering in 1810 (zie inv.nrs. 719, 796-797).
    - 1810 dec. 31: relatieven nrs. 248 - 263, 804
    - 1810 dec. 31: relatieven 221-222: attestaties de vita en andere stukken tot het opmaken van ordonnanties ter betaling van predikanten en predikantsweduwen, kinder-, school- en academiegelden, 805
    - 1810 dec. 31, relatieven 221-222: attestaties de vita en andere stukken tot het opmaken van ordonnanties ter betaling van predikanten en predikantsweduwen, kinder-, school- en academiegelden, 806
    - 1810 dec. 31, relatieven 221-222: attestaties de vita en andere stukken tot het opmaken van ordonnanties ter betaling van predikanten en predikantsweduwen, kinder-, school- en academiegelden, 807
    - 1810 dec. 31, relatieven 221-222: attestaties de vita en andere stukken tot het opmaken van ordonnanties ter betaling van predikanten en predikantsweduwen, kinder-, school- en academiegelden, 808
    - 1810 dec. 31: relatieven 238: ingekomen gezegelde declaraties van ambtenaren wegens traktementen en emolumenten over 1808-1810, 809
    - 1810 dec. 31, relatieven 238: ingekomen gezegelde declaraties van ambtenaren wegens traktementen en emolumenten over 1808-1810, 810
    - 1810 dec. 31, relatieven 238: ingekomen gezegelde declaraties van ambtenaren wegens traktementen en emolumenten over 1808-1810, 811
    - 1810 dec. 31, relatieven 238: ingekomen gezegelde declaraties van ambtenaren wegens traktementen en emolumenten over 1808-1810, 812
    - 1810 dec. 31: relatieven 240: ingekomen brieven van de landdrosten in antwoord op de ministeriële aanschrijving van 4 juni 1807, nr. 8 betreffende het armwezen, en staten der godshuizen in de verschillende departementen, 812A
    - 1810 dec. 31: relatieven nr. 241: ingekomen staten en verantwoordingen benevens de kohieren en journalen over 1807-1809 en een gedeelte van 1810, wegens de perceptie op runderen, paarden en schapen ten behoeve van het fonds van de landbouw, 813
    - 1810 dec. 31, relatieven nr. 241: ingekomen staten en verantwoordingen benevens de kohieren en journalen over 1807-1809 en een gedeelte van 1810, wegens de perceptie op runderen, paarden en schapen ten behoeve van het fonds van de landbouw, 814
    - 1810 dec. 31, relatieven nr. 241: ingekomen staten en verantwoordingen benevens de kohieren en journalen over 1807-1809 en een gedeelte van 1810, wegens de perceptie op runderen, paarden en schapen ten behoeve van het fonds van de landbouw, 815
    - 1810 dec. 31, relatieven nr. 241: ingekomen staten en verantwoordingen benevens de kohieren en journalen over 1807-1809 en een gedeelte van 1810, wegens de perceptie op runderen, paarden en schapen ten behoeve van het fonds van de landbouw, 816
    - 1810 dec. 31, relatieven nr. 241: ingekomen staten en verantwoordingen benevens de kohieren en journalen over 1807-1809 en een gedeelte van 1810, wegens de perceptie op runderen, paarden en schapen ten behoeve van het fonds van de landbouw, 817
    - 1810 dec. 31, relatieven nr. 241: ingekomen staten en verantwoordingen benevens de kohieren en journalen over 1807-1809 en een gedeelte van 1810, wegens de perceptie op runderen, paarden en schapen ten behoeve van het fonds van de landbouw 31 dec 1810: bijlagen behorende tot de eerste rekening van het fonds tegen de runderpest en voor de landbouw (zie verbaal van de minister van 25 dec 1810 nr. 1), 818
    - 1810 dec. 31, nrs. 1 - 150, 819
    - 1810 dec. 31, nrs. 151 - 500, 820
    - 1810 dec. 31, nrs. 501 - 685, 821
    - 1810 dec. 31: ingekomen tabellen van de Staat der Landbouw (staten der gewassen) en afschriften van het verhandelde in de vergaderingen van de departementale Commissie van Landbouw, 1808-1810, 822
    - 1810 dec. 31, ingekomen tabellen van de Staat der Landbouw (staten der gewassen) en afschriften van het verhandelde in de vergaderingen van de departementale Commissie van Landbouw, 1808-1810, 823
  - Kopie-missive van de landdrost in Friesland d.d. 13 oktober 1809 ter voldoening aan de aanschrijving van de minister van 28 juli 1808, nr. 2, inzendende zijn consideraties betreffende hoge en lage venen in de provincie Friesland, met bijlagen., 824; 1 portefeuille
  - Memories van de door de gemeentebesturen gedane verschotten ten behoeve van de noodlijsten door de watersnood van 1809, geliquideerd door de landdrost in het departement Maasland in december 1810, met lijst, waarop 57 nummers zijn vermeld., 825-826; 2 portefeuilles
    Nrs. 1-30 ontbreken; zie ook de nrs. 689-692.
    - Nrs. 31 - 27, 825
    - Nrs. 38 - 57, 826
  - Stukken betreffende de medische politie., 1808-1810; 827-832
    - Stukken betrekkelijk geneeskundige staatsregeling tijdens de Bataafse republiek, 1800 - 1810, 827; 1 portefeuille
      Voorin een omslag met minuten van rapporten van de agent van Nationale Opvoeding, n.a.v. art. 34 van zijn instructie, waarbij hem werd opgedragen om zo spoedig mogelijk aan het uitvoerend bewind een gedetailleerd plan te zenden, waarnaar het toezicht op de genees-, heel-, vroed- en artsenijkunde in de republiek zou worden ingericht. Verder afzonderlijk gehouden stukken uit het verbaal van de raad, de secretaris van Staat en de minister van Binnenlandse Zaken, betreffende geneeskundige aangelegenheden, 1805-1810.
    - Missives uit plaatsen ten plattelande in het eerste en tweede kwartier van het departement Amstelland, ter voldoening aan de aanschrijvingen van de landdrost van 17 maart 1809, nr. 2 en 17 augustus 1809, nr. 14 geleidende de opgaven van bestaande geneeskundige verordeningen en van geneeskundigen, 828
    - Onafgedane stukken betreffende geneeskundige staatsregeling,, 1808 - 1810, 829-832; 4 portefeuilles
      - 1808 sep. 5 - 1810 juni 2, 829
      - 1810 juni 22 - aug. 9, 830
      - 1810 aug. 9 - okt. 22, 831
      - 1810 nov. 1 - dec. 3, 832
  - Verbaal van het verhandelde bij de minister van Binnenlandse Zaken betrekkelijk de ramp te Leiden., 1807 jan. 12; 833-835A; 3 portefeuilles
    - 1807 jan. - mrt., 833
    - 1807 apr. - juli, 834
    - 1807 aug. - 1808 mrt., 835
      Vanaf november 1808 (nr. 623) tot december 1810 bevinden zich bij de notulen van de minister, in de eerste portefeuille van iedere maand, omslagen met stukken die op de ramp van Leiden betrekking hebben.
    - De index van de stukken van 12 januari 1807 tot 31 maart 1808., 835A
  - Stukken betreffende Straatweg 's Hertogenbosch-Luikse grenzen., 836-838; 3 portefeuilles
    Bij resolutie van de Staten van Holland en West-Friesland van 3 december 1784 werd de conventie goedgekeurd tussen de gecommitteerden met de gecommitteerden van burgemeesters, schepenen en raden van Eindhoven, inzake het prolongeren van de Boschse straatweg tot aan het Luikse territoir.
    - Bestekken van werken, 1788 - 1796, 836
    - Diverse stukken 1790-1797, Declaraties en akten tot het opmaken van ordonnanties, 1790- 1797; Transporten van land liggende onder Berkel, Valkenswaard, Aalst, Lommel en Stratum, ten dienste van de provincie Holland, 1790-1791; 837
    - Diverse stukken 1791-1793, Taxatielijsten, kwalificaties en andere stukken verrekend per overgelegde declaraties van de inspecteur Generaal Rom, 1791; Weeklijsten ten bedrage van f. 301,-- maart - december 1792; Lijst van onder Lommel ontvangen barrièregelden, mei 1792 - april 1793; 838
  - Minuut secrete notulen van de secretaris van Staat voor de Binnenlandse Zaken, 4 mei 1805 - 9 juni 1806, nrs. 1 -26 en van de minister van Binnenlandse Zaken, 7 juli 1806 - 31 december 1810, nrs. 27-269., 1805-1810; 839
  - Relatieven van de secrete notulen., 1805-1810; 840-842; 4 portefeuilles
    - 1805 juni 4 - 1809 aug 3: 1 - 142, 840
    - 1809 sep. 5 - 1810 dec 31. 145 - 269, 841
    - Afzonderlijke relatieven van de secrete notulen van 24 december 1806, nr. 49 zijnde missive van J.H. Appelius, secretaris-generaal van de Staatsraad en gecommitteerde van de koning van Holland ten geleide van zijn gedetailleerd rapport over Oost-Friesland, met bijlagen, 842
  - Stukken betreffende declaraties., 1807-1809; 843A-843B; 2 portefeuilles
    - Lijsten van ingezonden declaraties en andere dergelijke financiële stukken, vermeldende de verdere behandeling daarvan, 1807 okt. - 1808 dec., 843A
    - Lijsten van ingezonden declaraties en andere dergelijke financiële stukken, vermeldende de verdere behandeling daarvan, 1809 jan. - okt., 843B
  - Stukken betreffende ordonnanties., 1803-1811; 844-872; 27 delen
    - Ordonnantie- en belastingregisters van de afdeling Binnenlandse Zaken der begroting van staatsbehoeften,, 1803 - 1806, 844-847A
      - 1803, 844
      - 1804, 845
      - 1805, 846
      - 1806 (eerste halfjaar), 847
      - 1806 (tweede halfjaar; zie verder nrs. 852 e.v.), 847A
    - Registers of journalen der aangevraagde en verleende ordonnanties, ingericht naar orde van opmaking, uit de stadsbegroting,, 1807 - 1808, 848-849
      - 1807, 848
      - 1808 feb. 19 - juli 23 (vervangen door het register van opgemaakte ordonnanties, inv.nrs. 858-862), 849
    - Kasboeken op de registers van verleende ordonnanties,, 1807 - 1808, 850-851
      - 1807, 850
      - 1808, 851
    - Registers van opgemaakte ordonnanties, ingericht naar de afdelingen, uit de begroting van staatsbehoeften,, 1807 - 1810, 852-857A
      - 1807, 852
      - 1808, fol. 1 - 431, 853
      - 1808, fol. 432 - 781, 854
      - 1809, provisioneel register, 855
      - 1809, fol. 1 - 372, 856
      - 1809, fol. 373 - 566, 856A
      - 1810, fol. 1 - 583, 857
      - 1810, fol. 1 - 628, 857A
    - Registers van opgemaakte ordonnanties, ingericht naar orde van opmaking uit de staatsbegroting,, 1808 - 1811, 858-862
      - 1808, 858
      - 1809, 859
      - 1810 jan. 15 - juli 14, 860
      - 1810 juli 14 - dec. 31, 861
      - 1811 feb. 7 - aug. 29, 862
    - Register der belastingen geformeerd uit het register der opgemaakte ordonnanties. 1807, 863
    - Alfabetische naamregister van opgemaakte ordonnanties,, 1808 - 1811, 864-869
      - 1808, 864
      - 1810, eerste kwartaal, 865
      - 1810, tweede kwartaal, 866
      - 1810, derde kwartaal, 867
      - 1810, vierde kwartaal, 868
      - 1811, 869
    - Register van vaste jaarwedden van ambtenaren ressorterende onder het Ministerie van Binnenlandse Zaken, betaald uit de begroting,, 1808 - 1810, 870-872
      - 1808 (voorlopig), 870
      - 1808, 870A
      - 1809, 871
      - 1810, stuk II, 872
  - Agenda's en indices., 1806-1810; 873-886
    - Agenda's van gewone ingekomen stukken,, 1806 - 1810, 873-881; 9 delen
      - 1806 juni 9 - dec. 31, 873
      - 1807 jan. 1 - juni 30, 874
      - 1807 juli 1 - dec. 31, 875
      - 1808 jan. 1 - juni 28, 876
      - 1808 juli 2 - dec. 31, 877
      - 1809 jan. 1 - juni 30, 878
      - 1809 juli 1 - dec. 30, 879
      - 1810 jan. 2 - juni 30, 880
      - 1810 juli 1 - dec. 31, 881
    - Lijsten van dagelijks ingekomen stukken met aantekening aan welke afdeling van het ministerie ze ter behandeling zijn geëxpedieerd,, 1808 - 1810, 882-886
      - 1808 mrt. 7 - dec. 31, 882
      - 1809 jan. 1 - juni 30, 883